Inventaris van het archief van de familie Baart de la Faille, 1764-1956 (1996)
Nationaal Archief, Den Haag
- BAART DE LA FAILLE., II.
  - Dr. Johan Marcus Baart de la Faille (1867-1952) en Mathilde Pekelharing (1881-1965)., J.
    - Stukken betreffende zijn openbaar leven., a.
      - Stukken van J.M. Baart de la Faille als hoogleraar in de sociale en gerechtelijke geneeskunde aan de Rijksuniversiteit te Utrecht., 10 juli 1918-25 november 1939.; 96-109; 8 omslagen, 7 stukken
        - Dagbladen met necrologieën van Dr. M.A. van Herwerden en W.H. Julius. 16 april 1925-29 januari 1934., 99; 2 stukken
        - Grafrede voor Dr. H. Sneller door J.M. Baart de la Faille. 3 oktober 1929., 100; 1 stuk
        - Toespraak door J.M. Baart de la Faille tot het College van Curatoren betreffende het ontwerpadres aan de Tweede Kamer van de medische faculteit inzake onvoldoende collegeruimtes, alsmede over een aanvraag van steun van de Rockefeller Foundation. 4 december 1929., 101; 1 omslag
        - Brieven van de Curatoren betreffende zijn jaarwedde, alsmede van de Pensioenraad betreffende overmaking pensioengelden. 3 maart 1934-27 oktober 1936., 102; 1 omslag
        - Uitnodiging tot het bijwonen van een vergadering van de professoren van de medische faculteit. 7 mei 1935., 103; 1 stuk
        - Stukken betreffende de opheffing van leerstoelen, alsmede zijn eervol ontslag en zijn afscheidsrede. 11 mei 1935-20 augustus 1936., 104; 1 omslag
        - Brieven betreffende zijn benoeming tot buitengewoon hoogleraar. 4 juli 1935-25 mei 1937., 105; 1 omslag
        - Dagbladartikelen over de Utrechtsche Universiteit, alsmede verslagen over en een fotoreportage van de viering van het 300-jarig bestaan en een "Geschiedenis van de medische faculteit van de Universiteit van Utrecht 1877-1936" door J.M. Baart de la Faille, 1936., 106; 1 omslag; Gedrukt.
        - Blanco bul van de titel doctor honoris causa. 1936., 107; 1 stuk
        - Afscheidsrede tot de professoren van de medische faculteit. 25 november 1939., 108; 1 stuk
        - Aantekeningen betreffende sociale wetgeving en geneeskunde in Nederland, alsmede over boeken op sociaal gebied door J.M. Baart de la Faille en een opsomming van enkele sociale wetten, Z.D., 109; 1 omslag
          Gestencild
      - "Trauma en gezwelvorming" door J.M. Baart de la Faille, overdruk uit het Nederlandsch Tijdschrift voor Geneeskunde., 1919.; 110; 1 stuk
      - "Historisch overzicht van het geneeskundig schooltoezicht" door J.M. Baart de la Faille, overdruk uit het Tijdschrift voor Sociale Geneeskunde., Z.d. (1925).; 111; 1 stuk
      - Een exemplaar van het Utrechtsch Provinciaal en Stedelijk Dagblad bevattende de necrologie van Prof. W. Einthoven van de Universiteit van Leiden., 30 september 1927.; 112; 1 stuk
      - Artikel over het Rapport van de Commissie inzake geneeskundige controle van verzekerden krachtens de ziektewet, door J.M. Baart de la Faille, overdruk uit het Nederlandsch Tijdschrift voor Geneeskunde., 30 september 1933.; 113; 1 stuk
      - "Over het geschiedkundig werk van Dr. A.J. van der Weijde" door J.M. Baart de la Faille, overdruk uit het Jaarboekje van "Oud-Utrecht"., 1934.; 114; 1 deeltje
      - Brieven aan J.M. Baart de la Faille van de gemeente Utrecht betreffende een commissie belast met het onderzoek naar de voedingstoestand der Utrechtenaren, alsmede een desbetreffende brochure., 8 januari 1935-11 september 1937.; 115; 1 omslag
      - Praeadvies over "De opleiding van den arts" uitgebracht door de Sociaal hygienische Commissie van de Nederlandse Maatschappij ter bevordering der Geneeskunst, overdruk uit het Nederlandsch Tijdschrift voor Geneeskunde., 16 oktober 1937.; 116; 1 stuk
      - "De invloed van maatschappelijke factoren op de volksgezondheid", voordracht door J.M. Baart de la Faille gehouden voor de Algemene Nederlandse Vereniging van Sociale Geneeskunde, overdruk uit het Tijdschrift voor Sociale Geneeskunde., 1938.; 117; 1 stuk
      - Twee krantenfoto's met onderschriften betreffende een "Oliebollendag" georganiseerd door de Vereniging tot Bestrijding der T.B.C. te Utrecht, waarvan J.M. Baart de la Faille bestuurslid was., 26 oktober 1938.; 118; 2 stukken
      - "Constitutie en Tuberculose" door J.M. Baart de la Faille en gebundelde artikelen over "Verzekeringsgeneeskunde", overdrukken uit het Nederlands Tijdschrift voor Geneeskunde., 1941.; 119; 2 delen
      - "Maatschappelijke invloeden op de veelvuldigheid der tuberculose" door J.M. Baart de la Faille, overdruk uit de Verslagen der Tuberculose-Studie-Commissie van de Nederlandsche Centrale Vereeniging tot bestrijding der tuberculose, no.17., 1942.; 120; 1 stuk
      - Brief aan de Gemeentelijke Gezondheidscommissie van Utrecht van de Burgemeester van Utrecht, alsmede het antwoord van de Gezondheidscommissie, mede ondertekend door de voorzitter J.M. Baart de la Faille, betreffende eventuele Joodse afstamming van leden van de genoemde commissie, 16 oktober 1942.; 121; 1 stuk; Getypt.
      - Stukken betreffende de uitgave van de biografie "Leven en Werken van Cornelis Adrianus Pekelharing", door J.M. Baart de la Faille, alsmede brieven van J.M. Baart de la Faille over de biografie., 1943-1948.; 122; 1 pak
      - Brief aan J.M. Baart de la Faille van de Nederlandsche Maatschappij tot Bevordering der Geneeskunst., 30 augustus 1947.; 123; 1 stuk
      - Brief aan J.M. Baart de la Faille van Dr. A. Struycken sr. houdende gelukwens voor een erelidmaatschap van de afdeling Utrecht van de Vereniging tot Bestrijding der T.B.C., 1949.; 124; 1 stuk
      - "De opleiding tot geneeskundige in Nederland" en "Maatschappelijke invloeden op de veelvuldigheid der tuberculose" door J.M. Baart de la Faille, 1949 en z.d.; 125; 1 omslag; Manuscripten en een overdruk.
      - "De geestelijke volksgezondheid en het vraagstuk der zwakzinnigheid" door Dr. D. Herderscheê, manuscript, alsmede een brief aan Dr. D. Herderscheê van J.G. Remijnse hierover, Z.d. (1950); 126; 1 omslag
      - Verslag van het Instituut voor Sociale Geneeskunde., 1950-1951.; 127; 1 stuk
    - Stukken betreffende zijn partikulier leven., b.
      - Financiën.
        - Gedrukte inventaris van de inboedel van Mevrouw J.C. Tresling-Alberda van Ekenstein., Ca. 1914.; 128; 2 exemplaren
        - Brief aan J.M. Baart de la Faille van C. de Ranitz betreffende overnamen van een inboedel, alsmede aantekeningen hierover door J.M. Baart de la Faille., 23 februari 1914 en z.d.; 129; 1 omslag
        - Brief aan J.M. Baart de la Faille van notaris C. Vollgraff betreffende legaten van Dr. S. Baart de la Faille aan J.M. Baart de la Faille., 19 januari 1918.; 130; 1 stuk
        - Aantekeningen en brieven betreffende de boedel van Dr. J. Baart de la Faille., 1919.; 131; 1 omslag
        - Kwitanties van J.M. Baart de la Faille betreffende het kopen van een huis te Utrecht, Nassaustraat 4., November 1924.; 132; 1 omslag
        - Circulaire geadresseerd aan J.M. Baart de la Faille van de Twentsche Bank N.V. betreffende de benoeming van een nieuwe direkteur., 11 oktober 1945.; 133; 1 stuk
      - Personalia.
        - Geboorte-, verloving- en trouwkaarten en overlijdensberichten en -annonces van diverse familieleden en vrienden., 1823-1945.; 134; 1 omslag
        - Foto's uit de studenten- en professionele tijd van J.M. Baart de la Faille., 1861-ca. 1940.; 135-137; 3 omslagen
          - Portretten van hemzelf, collega's en medewerkers. 1861-ca. 1940., 135; 1 omslag
          - Stadsgezichten van Groningen, Koningsbergen en Utrecht. 1896-1929., 136; 1 omslag
          - Groepsfoto's uit de medische wereld. Rotterdam, Leeuwarden Hilversum, Heidelberg 1889-1937 en z.d. en 1948, 137; 1 omslag
        - Boekje uitgereikt ter gedachtenis aan de Belijdenis van J.M. Baart de la Faille in de Hervormde Gemeente te Leeuwarden, alsmede akte van uitschrijving uit de Nederduits-Hervormde Gemeente te Utrecht en akte van inschrijving in de Remonstrants-Gereformeerde Gemeente te Utrecht., 19 maart 1885-26 september 1920.; 138; 3 stukken
        - Einddiploma van het 6-jarig gymnasium, B-afdeling, te Leeuwarden, alsmede opgaven en uitwerking van het eindexamen., Juni 1885.; 139; 1 omslag
        - Inschrijvingsbewijs Nationale Militie., 5 januari 1886; 139A; 1 stuk
        - Stukken betreffende Dr. J. Zaayer, leraar van de R.H.B.S. te Leeuwarden., Juni 1886-december 1925.; 140; 1 omslag
        - Telegram aan J.M. Baart de la Faille van J. Baart de la Faille betreffende zijn lotingsnummer voor de militaire dienst., 7 februari 1887.; 141; 1 stuk
        - Stukken betreffende zijn studietijd aan de Universiteiten te Groningen, Heidelberg en Utrecht., 1887-1896.; 142-146; 3 stukken en 2 omslagen
          - Diploma van de faculteit der wis- en natuurkunde te Groningen houdende toelating tot de medische studie. 27 juni 1887., 142; 1 stuk
          - Bul van het Kandidaats examen in de Medicijnen. 4 juli 1889., 142A; 1 stuk
          - Feestgids van het 55ste lustrum van de Universiteit van Groningen bevattende een toelichting bij de maskerade door J.M. Baart de la Faille. september 1889., 143; 1 stuk
          - "Anmeldungs-Buch" en rapport omtrent gevolgde colleges en gedrag aan de Ruprecht Carolingische Universiteit te Heidelberg, alsmede een foto met stadsgezichten van Heidelberg. 1890-1891 en z.d., 144; 1 omslag
          - Bul van het candidaatsexamen en doctorsbul in de medicijnen, alsmede toelatingsbewijs tot een examen en een uitnodigingsbrief tot het afleggen van een examen, alles betreffende de Universiteit van Utrecht. 6 oktober 1893-31 januari 1896., 145; 1 omslag
          - Diploma rechtgevende tot het voeren van titel arts. 14 februari 1896., 146; 1 stuk
        - Toespraken ter gelegenheid van feesten en begrafenissen in de families Baart de la Faille, Pekelharing en Tresling door J.M. Baart de la Faille, gedeeltelijk in concept, alsmede enige bijbehorende brieven., 1888-1949, 1951; 147; 1 omslag
        - Ingekomen en uitgaande brieven en telegrammen, gedeeltelijk in concept, met bijlagen., 1892-1951.; 148-149; 2 omslagen
          - A-F. Van/aan: C.J., Ir. H.Th., Dr. J.(2x), Drs. R.D., Dr. S., Tj.P. en W.M. Baart de la Faille, Dr. C.J. Brenkman, M.A. Cohen en C.A. Crommelin., 148; 1 omslag
          - G-Z. Van/aan: Gemeente Groningen, gemeentearchivaris van Groningen, Museum van Oudheden voor Provincie en Stad Groningen, de Rijksarchivaris van Groningen, de bibliothecaris van de Rijksuniversiteit te Groningen, de conservator van de Universiteitsbibliotheek van Groningen, de secretaris van het College van Curatoren van de Rijksuniversiteit te Groningen, J.C. Hooft van Iddekinge-Baart de la Faille, Mr. J.M. Jolles, P.J. Liefrinck, M.A.L. Liefrinck-Baart de la Faille, Dr. J. van Lookeren Campagne, gemeente Soest, Gon. W. Tresling, M. Tresling, gemeentearchivaris van Utrecht, Lotings-Commissie van de gemeente Utrecht, de Vereeniging "Oud-Utrecht", Provinciaal Utrechtsch Genootschap van Kunsten en Wetenschappen en de bibliothecaris van de Rijksuniversiteit te Utrecht., 149; 1 omslag
        - Biografieën van en aantekeningen over Dr. J. Baart de la Faille en G.S. Tresling en Mr. Tj. Tresling door J.M. Baart de la Faille., 1902-1944.; 150; 1 omslag
        - Aantekeningen over de gezondheid van W.L. Baart de la Faille door J.M. Baart de la Faille., 31 december 1906. Z.d.; 151; 1 stuk
        - Stukken betreffende de verloving en de sluiting van het huwelijk van J.M. Baart de la Faille en M. Pekelharing., 1912.; 152; 1 omslag
        - Advertenties betreffende de geboorte van C.A. Baart de la Faille., 16-23 november 1914.; 153; 1 omslag
        - Menu's, liedje en toespraken van feesten betreffende J.M. Baart de la Faille en M. Pekelharing., 1918-1947.; 154; 1 omslag
        - Briefwisseling tussen J.M. Baart de la Faille en familie betreffende de familiegraven van Dr. J.M. Baart de la Faille en M.A.L. Crommelin, M.W. Baart de la Faille-van Wageningen, Mr. R.D. Baart de la Faille, Dr. S. Stratingh en G. Stratingh-Gersonius, Mr. T.j.P. Tresling en W.L. Tresling-Stratingh, te Groningen en Leeuwarden., 1922-1944.; 155; 1 omslag
        - Brief aan J.M. Baart de la Faille van het Duitse Gezantschap te Den Haag, alsmede een onderscheidingsoorkonde van het Duitse Rode Kruis., 4 april-4 mei 1926.; 156; 2 stukken
        - Circulaire van de Commissie van Voorbereiding van het Universiteitsmuseum te Groningen., Mei 1934.; 157; 1 stuk
        - Stukken betreffende het 40-jarig doctoraat van J.M. Baart de la Faille., 29 juni-2 juli 1935.; 158; 2 stukken
        - Stukken betreffende de benoeming van J.M. Baart de la Faille tot Ridder in de Orde van de Nederlandsche Leeuw., 5 Juni 1936-27 juni 1936.; 159; 1 omslag
        - Dagblad- en tijdschriftartikelen met biografieën en verslagen van huldigingen ter gelegenheid van de 70ste en 80ste verjaardag en andere jubilea van J.M. Baart de la Faille., 6 augustus 1936-17 februari 1951.; 160; 1 omslag
        - Uittreksel uit het geboorteregister van de Burgerlijke Stand te Leeuwarden van J.M. Baart de la Faille., Z.d. en 8 augustus 1936.; 161; 2 stukken
        - Invitatiekaart aan J.M. Baart de la Faille tot bijwoning van het promotiediner van R.L. Baart de la Faille, 25 april 1939.; 162; 1 stuk; Klad. Gedrukt.
        - Circulaire betreffende uitreiking van persoonsbewijzen., Ca. 1940.; 163; 1 stuk
        - Receptiealbum van Dr. J. Baart de la Faille en J.M. Baart de la Faille., 13 augustus 1911-25 september 1947.; 164; 1 deel
        - Korte autobiografie van J.M. Baart de la Faille van 1867 tot 1948, Z.d.; 165; 1 omslag
          klad en getypt
        - "De correspondentie van Thomas More" door Dr. A.H. Kan, overdruk uit het Tijdschrift voor Geschiedenis., Oktober 1950.; 166; 1 deeltje
        - Stukken betreffende het huis van Dr. C. Pekelharing te Zaandam, door hem bewoond van 1846 tot 1873., Z.d.; 167; 1 omslag
        - Gedicht in het latijn voor J. Ruardi door T. Haaksma Tresling uit: Acta saecularia Academiae Groninganae, afschrift door J.M. Baart de la Faille., Z.d.; 168; 1 stuk
        - Gravure van The black-rock fort and light house, Liverpool., Z.d.; 169; 1 stuk
        - Negatief van glas van een reproduktie van een pastelportret van Dr. J. Baart de la Faille., 4 mei 1940; 170; 1 stuk
        - Gedicht getiteld "Wachter wat is er van de nacht?" door Mevrouw M. Vos-Beierman, met een afbeelding van de Domtoren te Utrecht, gedrukt, en een foto van de Domtoren te Utrecht., 1945 en z.d.; 171; 2 stukken
        - Necrologieën van J.M. Baart de la Faille., 1952.; 172; 1 omslag
    - Stukken betreffende Mathilda Pekelharing., c.
      - Uittreksel uit het geboorteregister van de Burgerlijke Stand te Utrecht van M. Pekelharing., Z.d.; 173; 1 stuk
      - Verklaring van het inenten tegen pokken van M. Pekelharing., 2 november 1881.; 174; 1 stuk
      - Diploma van de Vereniging tot Bevordering van het Onderwijs in Handenarbeid in Nederland voor M. Pekelharing., 1909.; 175; 1 stuk
      - Brieven met bijlagen aan M. Pekelharing van Dr. C.A. Pekelharing en de Vereeniging van Notarissen te Utrecht., 1912-1914.; 176; 1 omslag
      - Persoonsbewijs van M. Baart de la Faille-Pekelharing., 1941.; 177; 1 stuk
  - Dr. Samuel Baart de la Faille (1871-1943) en Henriëtte Charlotte Philippine Elise Wichers Hoeth (1872-1940)., K.
    - Stukken betreffende zijn openbaar leven., a.
      - Lezingen over literaire werken, auteurs en sociale problemen, alsmede toespraken van godsdienstige aard, in het Engels en Nederlands., 1897-1918.; 178; 1 omslag; Manuscripten.
      - Proefpreek van S. Baart de la Faille in de Pepergasthuiskerk te Groningen., 20 juni 1896.; 179; 1 stuk; Manuscript.
      - Beroepbrief van de Kerkeraad van de Nederlands Hervormde Gemeente te Hoogwoud voor S. Baart de la Faille, alsmede manuscripten van de bevestigingspreek en de eerste predikatie van S. Baart de la Faille te Hoogwoud., 4 juni-8 augustus 1897.; 180; 3 stukken
      - Exemplaar van het weekblad "De Hervorming", uitgegeven door de Nederlandse Protestantenbond, bevattende een artikel van S. Baart de la Faille., 6 mei 1899.; 181; 1 stuk
      - Stukken betreffende zijn beroeping en afscheid van de Nederlands Hervormde Gemeente te Krommenie., 2 mei 1900-6 juni 1901.; 182; 3 stukken
      - Stukken betreffende de periode gedurende welke hij predikant was van de Nederlands Hervormde Gemeente te Londen., 11 juni 1901-1950.; 183-188; 9 stukken en 2 delen
        - Dagbladartikel over de intrede van S. Baart de la Faille bij de Nederlands Hervormde Gemeente te Londen. 11 juni 1901., 183; 1 stuk
        - Gastenboek der pastorie van S. Baart de la Faille. 1909-1934., 184; 1 deel
        - Toespraak tijdens een herdenkingsdienst in de Hollandse Kerk te Londen ter gelegenheid van de geboorte van Prinses Juliana op 30 april 1909 gehouden door S. Baart de la Faille. 9 mei 1909., 185; 3 stukken; Gedrukt.
        - "The Austin Friary of London" door William A. Cater, gedrukt, alsmede een dagbladartikel over Austin Friars. 1915-1950., 186; 2 stukken
        - Dagbladartikel betreffende zijn 25-jarig jubileum als predikant der Nederlands Hervormde Kerk te Londen, alsmede een hem aangeboden album met de namen van leden van de Nederlandse Kolonie te Londen. 1926., 187; 1 stuk en 1 deel
        - Dagbladknipsel betreffende zijn afscheid van de Nederlands Hervormde Kerk te Londen, alsmede een brief over de afscheidspreek van Tj. P. Baart de la Faille. 3-6 januari 1929., 188; 2 stukken
    - Stukken betreffende zijn partikulier leven., b.
      - Toespraken door S. Baart de la Faille ter gelegenheid van familiefeesten. afschrift, 23 september 1888, 2 oktober 1888, 7 maart 1912; 189; 1 stuk, 1 stuk
      - Circulaire betreffende het kiezen van het predikantsambt., 1888.; 190; 1 stuk
      - Getuigschrift van het gymnasium te Leeuwarden van S.Baart de la Faille., 28 juni 1890.; 191; 1 stuk
      - Getuigschriften van de Universiteit van Groningen van het propaedeutisch, candidaats en doctoraal examen van S.Baart de la Faille., 29 juni 1891-22 november 1895.; 192; 3 stukken
      - Inauguratieredes als praeses van het Groningse Studenten Corps "Vindicat atque Polit" door S. Baart de la Faille, manuscripten, een foto van de Senaat van het studentencorps en een exemplaar van "De Vindicator"., 1894-1895.; 193; 1 omslag
      - Getuigschrift van het examen voor toelating tot de Evangeliebediening van S. Baart de la Faille, alsmede toelatingsbewijs tot de Evangeliebediening van het Provinciaal Kerkbestuur van Zeeland., 17 juni 1896-9 september 1896.; 194; 2 stukken
      - Doctorsbul in de theologie van S. Baart de la Faille van de Universiteit te Groningen, 26 mei 1897.; 195; 1 stuk
      - Stukken betreffende het promotiefeest van S. Baart de la Faille., 26 mei 1897.; 196; 1 omslag
      - Stukken betreffende de sluiting van het huwelijk en de zilveren bruiloft van S. Baart de la Faille en H.C.Ph.E. Wichers Hoeth., 19 juli 1897-19 juli 1922.; 197; 1 omslag
      - Tijdschriftartikelen door S. Baart de la Faille., 1898-1915.; 198; 3 stukken
      - Ontslagbrief uit de militaire dienst van S. Baart de la Faille., 10 mei 1898.; 199; 1 stuk
      - Bewijs van geboorte-inschrijving van Adèle Baart de la Faille, geboren 17 april 1900., Z.d.; 200; 1 stuk
      - Getuigschrift van verandering van woonplaats van S.Baart de la Faille., 6 juni 1901.; 201; 1 stuk
      - Foto's van S. Baart de la Faille en H.C.Ph.E. Wichers Hoeth en schetsen o.a. van J. Baart de la Faille uit 1853., 1910-1927.; 202; 1 omslag
      - Drie gedichten en album bevattende gedichten door S. Baart de la Faille, alsmede foto's en overlijdensberichten., 1910-1915.; 203; 1 omslag
      - Identiteitsbewijs van S. Baart de la Faille afgegeven door de Nederlandse Consul-generaal te Londen., 9 november 1914.; 204; 1 stuk
      - Ingekomen brieven van Dr. J., Dr. J.M., en R.D. Baart de la Faille, F. Goudschaal en R. de Marees van Swinderen., 1915-1941.; 205; 1 omslag
      - "Levensbericht van Dr. S. Baart de la Faille", overdruk uit Levensberichten van de Maatschappij der Nederlandsche Letterkunde, alsmede een dagbladartikel over hem., 1918-1928.; 206; 1 omslag
      - Foto van Jhr.Mr. R. de Marees van Swinderen, gezant te Londen, alsmede een afbeelding van diens familiewapen en een beschrijving daarvan, 1928.; 207; 1 omslag; Getypt.
      - Diploma van lidmaatschap van de Maatschappij der Nederlandse Letterkunde te Leiden voor S. Baart de la Faille (Baert)., 11 juni 1930.; 208; 1 stuk
      - "Kerknieuws" van de Nederlands Hervormde Gemeente te Londen., Juli 1930.; 209; 1 stuk
      - Rouwkaart en necrologieën van S. Baart de la Faille., 1943.; 210; 3 stukken
      - Stukken betreffende de afwikkeling van de nalatenschap van S. Baart de la Faille, 1914-1946.; 211; 1 omslag
    - Henriëtte Charlotte Philippine Elise Wichers Hoeth., c.
      - Stukken uit haar openbaar leven., c.1
        - Exemplaren van tijdschriften voor de jeugd van de Nederlands Hervormde Gemeente te Londen, onder haar redaktie uitgegeven., 15 december 1901-1925.; 212; 1 omslag
        - Krantenrecensies van haar boek "De jongen" en van haar lezing over "moderne literatuur" (ca.1900) voor het Algemeen Nederlands Verbond, alsmede een folder met een beschrijving van haar boek "28 Jaar herinneringen in de pastorie te Londen", met een brief van Mr.Dr. J.H. van Royen, Nederlands gezant in de Verenigde Staten., 10 januari 1926, 21 april 1933 en z.d.; 213; 4 stukken
        - Openingsrede van de voorzitter van de Algemene Vergadering van de "United Free Church of Scotland", 1916, uit het Engels vertaald door H.C.Ph.E. Wichers Hoeth., Z.d.; 214; 1 deel; Gedrukt.
      - Stukken betreffende haar partikulier leven., c.2
        - Onderwijzersakte, onderwijzersakte in de franse taal en diploma elementair Italiaans van H.C.Ph.E. Wichers Hoeth., 1892-1915.; 215; 3 stukken
        - Manuscript van een toneelstukje voor schoolkinderen., Ca. 1900.; 216; 1 stuk
        - Gedichten door H.C.Ph.E. Wichers Hoeth, alsmede een gecalligrafeerde bloemlezing uit haar gedichten., 1908-1943.; 217; 1 album, 2 delen, 2 cahiers, 3 stukken
        - Reisdagboeken van haar reizen met haar echtgenoot naar en door Italië, Spanje, Egypte en Griekenland, 1913-1922.; 218; 2 cahiers, 1 album
        - Stukken betreffende haar benoeming tot Ridder in de Orde van Oranje-Nassau., 22 november 1920-20 december 1920.; 219; 1 omslag
        - Necrologieën van H.C.Ph.E. Wichers Hoeth, alsmede een condoleantiebrief aan S. Baart de la Faille en een album met handtekeningen van de aanwezigen bij haar crematie., 6-7 maart 1940.; 220; 4 stukken
  - Willemina Laurentia Baart de la Faille (1872-1956)., L.
    - Brief van Dr. J.M. Baart de la Faille aan W.L. Baart de la Faille., 18 augustus 1947.; 221; 1 stuk
    - Overlijdensadvertentie van W.L. Baart de la Faille., 1 februari 1956.; 222; 1 stuk
  - Tjalling Petrus Baart de la Faille (1878- )., M.
    - Stukken betreffende zijn openbaar leven., a.
      - Dagbladknipsel over de oprichting van het Genootschap "Nederland-Siam", waarvan Tj.P. Baart de la Faille bestuurslid was., Ca. 1930.; 223; 1 stuk
      - Dagbladknipsel betreffende een lezing over Japan door T.j.P. Baart de la Faille., 15 december 1936.; 224; 1 stuk
      - Dagbladknipsel met foto over T.j.P. Baart de la Faille, die in Nederlands-Indië werkzaam was als direkteur van de N.V. Internationale Crediet- en Handelsvereniging., Z.d.; 225; 1 stuk
      - Samenvatting van de inleiding over Indonesische reiservaringen door Mr. M. Rooy, gehouden voor "De Club Rotterdam", 14 oktober 1949.; 226; 1 stuk
        Fotokopie
    - Stukken betreffende zijn partikulier leven., b.
      - Brief van Tj.P. Baart de la Faille houdende dankzegging voor de blijken van medeleven bij zijn benoeming tot Ridder in de Orde van de Nederlandsche Leeuw, 20 september 1938.; 227; 1 stuk; Gedrukt.
      - Brief van T.j.P. Baart de la Faille aan E. (vriend) in Zwitserland over de overeenkomst van Linggadjati, 22 januari 1947. Z.d.; 228; 1 stuk; Getypt.